臺灣板橋地方法院刑事判決　　　　　　　95年度訴字第3771號
公　訴　人　臺灣板橋地方法院檢察署檢察官
被　　　告　甲○○
　　　　　　　　　　（因另案羈押於臺灣臺北看守所）
上列被告因違反毒品危害防制條例案件，經檢察官提起公訴（九
十五年度毒偵字第六一二三號），被告於本院準備程序中就被訴
事實為有罪之陳述，經告知被告簡式審判程序之旨，並聽取當事
人之意見後，本院合議庭裁定由受命法官獨任進行簡式審判程序
，判決如下：
    主    文
甲○○持有第二級毒品，處有期徒刑月；扣案之第二級毒品Ｍ
ＤＭＡ壹顆（驗餘毛重零點壹公克）沒收銷燬之。又施用第一
級毒品，處有期徒刑捌月；扣案之第一級毒品海洛因貳包（合計
毛重壹點伍公克、淨重壹點壹公克）均沒收銷燬之。又施用第二
級毒品，處有期徒刑陸月；扣案之第二級毒品安非他命包（合
計驗餘毛重點貳公克、淨重貳點伍公克）均沒收銷燬之、扣案
之玻璃球貳個及酒精燈壹個均沒收之。應執行有期徒刑壹年月
；扣案之第二級毒品ＭＤＭＡ壹顆（驗餘毛重零點壹公克）、
第一級毒品海洛因貳包（合計毛重壹點伍公克、淨重壹點壹公克
）、第二級毒品安非他命包（合計驗餘毛重點貳公克、淨重
貳點伍公克）均沒收銷燬之、扣案之玻璃球貳個及酒精燈壹個均
沒收之。
    犯罪事實
一、甲○○前於民國九十四年間因施用第二級毒品案件，經依本
    院九十四年度毒聲字第一六三八號裁定送勒戒處所觀察、勒
    戒後，認無繼續施用毒品之傾向，於九十四年九月三十日釋
    放出所，並由臺灣板橋地方法院檢察署檢察官以九十四年度
    毒偵字第四七五六號為不起訴處分確定。復於九十五年三月
    間再度施用第二級毒品安非他命，經臺灣士林地方法院以九
    十五年度士簡字第八七二號判處有期徒刑四月，如易科罰金
    ，以銀元三百元折算一日確定（於本案不構成累犯）。
二、甲○○明知ＭＤＭＡ為毒品危害防制條例第二條第二項第二
    款所列管之第二級毒品，未經許可，不得持有，竟基於非法
    持有第二級毒品之犯意，於九十四年間某日，在臺北巿中山
    北路某ＰＵＢ內，收受真實姓名年籍不詳人士所交付之第二
    級毒品ＭＤＭＡ一顆（毛重０．三四公克，取０．０三公克
    化驗，尚餘０．三一公克），並將之放置在其位於臺北縣中
    和巿安平路五十七號十四樓之三住處內而非法持有之。
三、甲○○另基於施用第一級毒品海洛因之犯意，於九十五年八
    月三十一日凌晨二時許，在其上址住處內，以將第一級毒品
    海洛因摻入香煙內點燃吸食之方式，施用第一級毒品海洛因
    一次。又基於施用第二級毒品安非他命之犯意，於同日晚間
    六時許，在同一住處內，以將第二級毒品安非他命置於玻璃
    球內點火燒烤產生煙霧吸聞之方式，施用第二級毒品安非他
    命一次。嗣於九十五年九月一日上午二時許，為警在前開住
    處內查獲，並在客廳電視櫃前地上扣得其所有預備供施用之
    第二級毒品安非他命一包（毛重一．八公克、淨重一．五公
    克）以及供施用第二級毒品安非他命所用之玻璃球二個、酒
    精燈一個；在其身上起出其所有預備供施用之第一級毒品海
    洛因二包（合計毛重一．五公克、淨重一．一公克）、第二
    級毒品安非他命二包（合計毛重一．四公克、淨重一公克）
    ；在其使用之房間內查扣第二級毒品ＭＤＭＡ一顆（驗餘毛
    重０．三一公克）等物。
四、案經臺北巿政府警察局內湖分局報請臺灣板橋地方法院檢察
    署檢察官偵查起訴，甲○○於本院準備程序中就被訴事實為
    有罪之陳述，經告知甲○○簡式審判程序之旨，並聽取當事
    人之意見後，本院合議庭裁定由受命法官獨任進行簡式審判
    程序。
    理    由
一、經查，被告甲○○對於在前述時間及地點施用第一級毒品海
    洛因及第二級毒品安非他命等犯罪事實，迭於警詢、偵查中
    及本院審理時自白不諱（見臺灣板橋地方法院檢察署九十五
    年度偵字第六一二三號偵查卷第三四頁至第三五頁及第一一
    八頁、本院九十六年一月二日簡式審判筆錄），而其於九十
    五年九月一日上午四時四十分許為警採集尿液送臺灣尖端先
    進生技醫藥股份有限公司以氣相層析質譜儀（ＧＣ／ＭＳ）
    確認檢驗結果，呈安非他命類及鴉片類陽性反應，有該公司
    出具之濫用藥物檢驗報告以及臺北巿政府警察局偵辦毒品案
    件尿液檢體委驗單影本各一件附卷可稽（見同上偵查卷第一
    三二頁及第一三四頁）。扣案之淺綠色藥錠一顆，經送臺北
    巿政府警察局鑑驗結果，檢出含第二級毒品ＭＤＭＡ成分（
    毛重０．三四公克，取０．０三公克化驗，尚餘０．三一公
    克），有該局九十五年十一月一日北巿鑑毒字第六一九號鑑
    驗通知書影本一份存卷足憑（見同上偵查卷第一六五頁）；
    而扣案結晶三包以及白粉二包，經臺北巿政府警察局內湖分
    局依聯勤二０四廠製造之煙毒品檢驗Ａ包試劑初步檢驗結果
    ，分別呈安非他命類反應（合計毛重三．二公克、淨重二．
    五公克）及海洛因反應（合計毛重一．五公克、淨重一．一
    公克），有該局查獲涉嫌毒品危害防制條例案毒品初步鑑驗
    報告單一紙以及扣押物品目錄表一份在卷可證（見同上偵查
    卷第六八頁及第十一頁至第十三頁），所含毒品成分與被告
    尿液中驗出之毒品反應一致。此外，並有被告所有供施用第
    二級毒品安非他命所用之玻璃球二個及酒精燈一個扣案可資
    佐證，足認被告自白確與事實相符。再者，被告前於九十四
    年間因施用第二級毒品案件，經依本院九十四年度毒聲字第
    一六三八號裁定送勒戒處所觀察、勒戒後，認無繼續施用毒
    品之傾向，於九十四年九月三十日釋放出所等事實，併有臺
    灣高等法院被告前案紀錄表一份存卷足憑。是被告於觀察、
    勒戒執行完畢釋放出所後，五年內再犯本案施用第一級、第
    二級毒品以及非法持有第二級毒品等犯行均堪認定，應予依
    法論罪科刑。
二、核被告所為，係犯毒品危害防制條例第十一條第二項之持有
    第二級毒品罪、同法第十條第一項之施用第一級毒品罪及同
    條第二項之施用第二級毒品罪。其施用第一級毒品海洛因前
    、後非法持有第一級毒品海洛因之低度行為，以及施用第二
    級毒品安非他命前、後非法持有第二級毒品安非他命之低度
    行為，應分別為其施用各該毒品之高度行為所吸收，均不另
    論罪。又被告非法持有第二級毒品ＭＤＭＡ之行為終了時點
    ，乃至九十五年九月一日凌晨二時許為警查獲為止，已在刑
    法修正施行後，應逕適用修正後刑法規定論處，無比較新舊
    法適用之問題。被告所犯上揭三罪間，犯意各別，罪名有異
    ，應予分論併罰。爰審酌被告前已因施用毒品，經獲得不起
    訴處分之寬典，仍不能戒除毒癮，再次漠視法令禁制而犯本
    罪，顯見其自制能力甚低，惟其施用毒品所生危害，實以自
    戕身心健康為主，對於他人生命、身體、財產等法益，尚無
    明顯而重大之實害，兼衡其施用毒品之次數、非法持有毒品
    之數量以及犯罪後坦承犯行之良好態度等一切情狀，分別量
    處如主文所示之刑，並定應執行刑，以資懲儆。
三、扣案為警在被告身上起出之第一級毒品海洛因二包（合計毛
    重一．五公克、淨重一．一公克）、在上址客廳電視櫃前地
    上及被告身上查扣之第二級毒品安非他命共三包（毛重三．
    二公克、淨重二．五公克）、在其使用之房間內查扣之第二
    級毒品ＭＤＭＡ一顆（驗餘毛重０．三一公克），均係本案
    查獲之第一級毒品及第二級毒品，不問屬於犯人與否，均應
    依毒品危害防制條例第十八條第一項前段規定沒收銷燬之。
    扣案在上址客廳電視櫃前地上起獲之玻璃球二個、酒精燈一
    個，皆係被告所有供施用第二級毒品所用之物，亦據其陳明
    在卷（見本院九十六年一月二日簡式審判筆錄），應依刑法
    第三十八條第一項第二款規定沒收之。至其餘為警在前述時
    間及地點併予查扣之物品，則均為被告否認屬其所有，復查
    無其他積極證據足認該等物品確係被告所有供或預備供施用
    毒品所用者，況該址尚有孫本鑫、儲曉瑛、黃國峰、沈富華
    等人在場，前開物品亦係渠等涉犯施用或持有毒品罪嫌之重
    要證物，自不宜逕在本案中宣告沒收，附此敘明。
據上論斷，應依刑事訴訟法第二百七十三條之一第一項、第二百
九十九條第一項前段，毒品危害防制條例第十條、第十一條第二
項、第十八條第一項前段，刑法第十一條前段、第三十八條第一
項第二款、第五十一條第五款，判決如主文。
本案經檢察官張瑞娟到庭執行職務。
中　　華　　民　　國　　96　　年　　1 　　月　　9 　　日
                  刑事第七庭  法　官  王　瑜　玲
上列正本證明與原本無異。
如不服本判決，應於判決送達後10日內向本院提出上訴狀（應附
繕本），上訴於臺灣高等法院。
中　　華　　民　　國　　96　　年　　1 　　月　　17　　日
                              書記官  陳  香  君
附錄本案論罪科刑法條全文：
毒品危害防制條例第十條
施用第一級毒品者，處六月以上五年以下有期徒刑。
施用第二級毒品者，處三年以下有期徒刑。
毒品危害防制條例第十一條
持有第一級毒品者，處三年以下有期徒刑、拘役或新臺幣五萬元
以下罰金。
持有第二級毒品者，處二年以下有期徒刑、拘役或新臺幣三萬元
以下罰金。
持有專供製造或施用第一、二級毒品之器具者，處一年以下有期
徒刑、拘役或新臺幣一萬元以下罰金。
持有毒品達一定數量者，加重其刑至二分之一，其標準由行政院
定之。
